臺灣新竹地方法院刑事判決　　　　　　　　　　　　　九十三年度訴字第一五六號
　　公　訴　人　臺灣新竹地方法院檢察署檢察官
　　被　　　告　乙○○
　　　　　　　　甲○○
右列被告因違反廢棄物清理法案件，經檢察官提起公訴（九十三年度偵字第一三八一
），本院依簡式審判程序判決如左：
    主  文
乙○○、甲○○共同任意棄置有害事業廢棄物，各處有期徒刑壹年貳月。均緩刑年
。
    事  實
一、乙○○、甲○○均未依規定向縣、市主管機關或中央主管機關委託之機關申請核
    發民營廢棄物清除處理機構許可文件，依法不得受託處理廢棄物業務，二人竟於
    民國九十三年二月二十一日凌晨四時許，基於犯意之聯絡，由乙○○駕駛車號○
    六一─ＧＥ號、槽體編號一八─ＦＳ號之槽體容量約三十五公噸之曳引車，搭載
    所雇用之電焊工人甲○○，駕車前往國道中山高速公路湖口交流道附近與年籍不
    詳之成年男子所駕駛之不詳車號油灌車會合，以每車新臺幣（下同）五千元之代
    價，將油灌車內裝載之有害事業廢棄物之溶液分裝至曳引車槽體內，受託運載該
    有害事業廢棄物至新竹縣竹北市○○里○○道路，分由乙○○打開水龍頭、由甲
    ○○打開槽體通氣蓋，二人共同將該有害事業廢棄物之溶液傾倒至路邊排水溝內
    ，約五分鐘後，為巡邏警員會同新竹縣環境保護局人員當場查獲，並查扣上開曳
    引車及槽體。
二、案經新竹縣警察局竹北分局報請臺灣新竹地方法院檢察署檢察官偵查起訴。
    理  由
一、本件被告乙○○、甲○○所犯廢棄物清理法之罪，係非死刑、無期徒刑、最輕本
    刑為三年以上有期徒刑之罪，被告於本院準備程序進行中，就被訴事實為有罪之
    陳述，經本院合議庭認合於刑事訴訟法第二百七十三條之一第一項之規定，裁定
    進行簡式審判程序，合先敘明。
二、訊據被告乙○○、甲○○對於事實欄所載之犯罪事實，於本院準備程序、審理中
    認罪，並有新竹縣環境保護局稽查工作紀錄表、扣留清除機具、處理設施或設備
    清單、查獲照片八幀附卷可稽，又被告二人所傾倒之廢棄物，經採集、送驗結果
    ，認該廢溶液中所含鉻、銅及鉛等重金屬及ＰＨ含量均超過管制標準，屬有害事
    業廢棄物，此有新竹縣環境保護局於九十三年三月十日出具之環業字第○九三○
    ○○三五四五號函及所附檢驗報告在卷可證（見同上偵字第三十四、三十五頁）
    ，是認被告上開自白內容應與事實相符，堪認為真實。本案事證已臻明確，被告
    二人違反廢棄物清理法之犯行，堪予認定，自應依法予以論罪科刑。
三、核被告所為，係犯廢棄物清理法第四十六條第一項第一款之任意棄置有害事業廢
    棄物罪、同條項第四款之未依規定領有廢棄物處理許可文件，從事廢棄物處理罪
    。被告二人間，具有犯意之聯絡及行為之分擔，為共同正犯。被告所犯之上開二
    罪間，有方法目的之牽連關係，為牽連犯，應依刑法第五十五條之規定，從情節
    較重之任意棄置有害事業廢棄物罪處斷。爰審酌被告二人明知處理廢棄物，應經
    主管機關許可，竟未經許可即受託為他人處理廢棄物，且所棄置之廢棄物為有害
    人體之重金屬廢棄物，影響周遭環境，並脫免主管機關之管制，犯罪所生之損害
    ，及其犯罪後態度等一切情狀，各量處如主文所示之刑。末查，被告二人均未曾
    受有期徒刑以上刑之宣告，有臺灣新竹地方法院檢察署刑案資料查註紀錄表及臺
    灣高等法院被告全國前案紀錄表在卷足按，其因一時失慮致罹刑章，犯罪後坦承
    犯行，態度良好，經此次偵審程序，當知所警惕，信無再犯之虞，本院認其所受
    宣告之刑以暫不執行為適當，故均併予宣告緩刑三年，以啟自新。
四、據上論斷，應依刑事訴訟法第二百七十三條之一第一項、第二百九十九條第一項
    前段，廢棄物清理法第四十六條第一項第一款、第四十六條第一項第四款，刑法
    第十一條前段、第二十八條、第五十五條、第七十四條第一款，判決如主文。
本案經檢察官劉邦繡到庭執行職務。
中      華      民      國    九十三    年      六      月      七      日
                                臺灣新竹地方法院刑事第一庭
                                    法   官   黃  美  文
右正本證明與原本無異。
如不服本判決，應於判決送達後十日內向本院提出上訴狀( 應附繕本 )，上訴於
臺灣高等法院。
                                    書 記 官  陳  秀  子
中      華      民  國    九十三    年      六      月      七      日
附錄本案論罪科刑法條全文：
廢棄物清理法第四十一條第一項：
從事廢棄物清除、處理業務者，應向直轄市、縣（市）主管機關或中央主管機關委託
之機關申請核發公民營廢棄物清除處理機構許可文件後，始得受託清除、處理廢棄物
業務。但有下列情形之一者，不在此限：
一、執行機關依第五條第二項、第六項、第十二條第一項辦理一般廢棄物之回收、清
    除、處理、再利用。
二、依第八條規定緊急清理廢棄物所指定之設施或設備。
三、依第十四條第二項規定依報經中央主管機關核准之方式清除、處理一般廢棄物。
四、依第十八條第一項規定回收、貯存、清除、處理一般廢棄物。
五、第二十八條第一項第二款、第三款第二目至第五目、第四款之清除機具、處理設
    施或設備。
六、目的事業主管機關依第三十三條、第三十四條規定自行或輔導設置之處理設施。
七、中央主管機關會同中央目的事業主管機關依第三十五條第一項設置之設施。
廢棄物清理法第四十六條第一項：
有下列情形之一者，處一年以上五年以下有期徒刑，得併科新臺幣三百萬元以下罰金
：
一、任意棄置有害事業廢棄物。
二、事業負責人或相關人員未依本法規定之方式貯存、清除、處理或再利用廢棄物，
    致污染環境。
三、未經主管機關許可，提供土地回填、堆置廢棄物。
四、未依第四十一條第一項規定領有廢棄物清除、處理許可文件，從事廢棄物貯存、
    清除、處理，或未依廢棄物清除、處理許可文件內容貯存、清除、處理廢棄物。
五、執行機關之人員委託未取得許可文件之業者，清除、處理一般廢棄物者；或明知
    受託人非法清除、處理而仍委託。
六、公民營廢棄物處理機構負責人或相關人員、或執行機關之人員未處理廢棄物，開
    具虛偽證明。
